【裁判字號】    98,上易,1506
【裁判日期】    980811
【裁判案由】    竊盜
【裁判全文】
臺灣高等法院刑事判決                98年度上易字第1506號
上  訴  人
即  被  告  甲○○
上列上訴人因竊盜案件，不服臺灣板橋地方法院97年度易字第37
33號，中華民國98年4月28日第一審判決（起訴案號：臺灣板橋
地方法院檢察署97年度偵字第27916號），提起上訴，本院判決
如下：
    主  文
上訴駁回。
    事  實
一、甲○○曾犯贓物、傷害、竊盜等罪，最後一次係因竊盜案件
    ，經本院於民國（下同）96年10月17日以96年度上易字第
    2143號判處有期徒刑6月確定，後減為有期徒刑3月，於96
    年12月21日易科罰金執行完畢（構成累犯），竟仍不知悛悔
    ，於97年7月1日凌晨某時許，因見乙○○獨自乙人在台北縣
    五股鄉○○路○段151巷口處之7E-9536號自用小客車內駕駛
    座上睡覺，並將其所有內有現金新臺幣（下同）35000元、
    面額3835元支票乙張之皮包乙只放在右前座上，認有機可趁
    ，即以不詳方法打開上開自用小客車之右前車門後，竊得上
    開皮包乙只。嗣於當日上午6時許，乙○○在上開自用小客
    車內醒來時，發覺遭竊，報警到場處理，經警在上開自用小
    客車右前車門把手上方處採得甲○○右手姆指及無名指所留
    指紋各乙枚後，始循線查悉上情。
二、案經乙○○報請台北縣政府警察局蘆洲分局（起訴書誤載為
    板橋分局）報請臺灣板橋地方法院檢察署檢察官偵查起訴。
    理  由
一、本件認定事實所引用卷內所有卷證資料（包含人證與文書證
    據、物證等證據），並無證據證明係公務員違背法定程序所
    取得；而檢察官、被告於審判期日對法院提示之卷證，均表
    示有證據能力，且卷內之文書證據，亦無刑事訴訟法第159
    條之4之顯有不可信之情況與不得作為證據之情形。依刑事
    訴訟法第159條至159條之5之規定，本件認定事實所引用之
    本件卷證所有證據（包含人證與文書證據、物證等證據），
    均有證據能力。
二、訊據被告甲○○固坦承於97年7月1日凌晨某時許，曾搭計程
    車行經該處附近，惟矢口否認上開犯行，辯稱：伊當時因尿
    急有下車尿尿，可能因此不小心才在上開自用小客車上留有
    指紋云云。惟查：
  (一)證人即告訴人乙○○於事實欄所載時地，獨自在上開自用小
    客車內駕駛座上睡覺，並將其所有內有現金35000元、面額
    3835元支票乙張之皮包乙只放在右前座上遭竊取等情，業據
    渠於警詢證述綦詳，復有渠遭竊後報請警員到場處理所拍得
    上開自用小客車之照片6紙在卷可稽，而被告於同日凌晨亦
    確有搭計程車行經上址成泰路附近下車等情，亦據被告供述
    在卷，足認被告確於證人遭竊之時，行經該處。
  (二)證人乙○○報請警員到場處理後，經警員在上開自用小客車
    右前車門把手上方處採得疑似指紋多枚，經送請內政部警政
    署刑事警察局比對鑑定之結果，其中2枚確與被告所留存之
    右手姆指及無名指之指紋相符，此有台北縣政府警察局蘆洲
    分局刑案現場勘查紀錄表證物清單、刑事案件證物採驗紀錄
    表、勘察採證同意書及內政部警政署刑事警察局97年8月6日
    刑紋字第0970110289號鑑驗書各乙份附卷可佐，是被告於案
    發當日行經成泰路該自小客車旁時，曾碰觸該車之事實亦堪
    認定。
  (三)雖被告辯稱其當時搭計程車行經該處附近，因尿急下車，可
    能不小心在上開自用小客車上留下指紋云云。惟依卷附現場
    照片所示，證人乙○○停放上開自用小客車之場所，乃係台
    北縣五股鄉○○路○段151巷口處，上開地點接近成泰路3段
    之大馬路，顯非一般人因一時尿急小解之場所，且車內當時
    復有身為女子之證人乙○○在車內睡覺，衡諸常情，被告小
    解應迴避此一地點，始合常理。是警員在上開自用小客車右
    前車門把手上方處所採得被告右手姆指及無名指之指紋，顯
    非被告因尿急下車而不小心碰觸所留下。被告所辯，顯係事
    後卸責之詞，不足採信。
三、被告上訴辯稱：伊當時酒醉，豈知車內有人，而警採得之小
    客車上指紋有多枚，其中2枚與伊相符，且伊有前科，即認
    伊為竊賊，使伊蒙不白之冤云云。惟查，本件竊案所採指紋
    送鑑資料，除被害人與被告外，並無他人指紋之情，有內政
    部警政署刑事警察局98年7月14日刑紋字第0970088041號函
    在卷可稽（見本院卷第33頁），是被告認該自小客車上尚有
    其他嫌疑人之指紋，顯有誤解。再參以卷附照片所示，被告
    之指紋係留於該自小客車右前車門把手上方（見偵查卷第20
    頁），與把手非常接近，核與證人乙○○於警詢證稱，竊嫌
    是破壞我右前車門門鎖入內行竊等情相符，足認係被告以不
    詳方法打開上開自小客車右前車門後，竊取證人財物，被告
    所辯各節自難採信。至被告辯稱，伊當日酒醉，坐計程車回
    家等情，有友人可證云云，惟被告已自承於案發當日凌晨，
    有行經該處並因故下車留下指紋，故其因何而至該處與被告
    有無行竊之事實無涉，核無調查之必要，附此敘明。
四、綜上所述，被告犯行已臻明確，應予依法論科。
五、核被告所為，係犯刑法第320條第1項之竊盜罪。被告有事實
    欄所載犯罪科刑執行情形，有本院被告前案紀錄表乙份可佐
    ，其於5年內故意再犯有期徒刑以上之本罪，為累犯，應依
    刑法第47條第1項之規定，加重其刑。原審因適用刑法第320
    條第1項、第47條第1項，審酌被告犯罪之動機、目的、手段
    、所生危害及其犯罪後之態度等一切情狀，量處被告有期徒
    刑7月，經核認事用法均無違誤，量刑亦稱妥適。被告上訴
    仍執陳詞否認犯罪，為無理由，應予駁回。
據上論斷，應依刑事訴訟法第368條，判決如主文。
本案經檢察官劉靜婉到庭執行職務。
中    華    民    國    98    年    8    月    11    日
              刑事第十六庭審判長法  官  溫耀源
                                法  官  許增男
                                法  官  王敏慧
以上正本證明與原本無異。
不得上訴。
                                書記官  丁淑蘭
中    華    民    國    98    年    8     月    11    日
附錄：本案論罪科刑法條全文
中華民國刑法第320條
（普通竊盜罪、竊佔罪）
意圖為自己或第三人不法之所有，而竊取他人之動產者，為竊盜
罪，處 5 年以下有期徒刑、拘役或 5 百元以下罰金。
意圖為自己或第三人不法之利益，而竊佔他人之不動產者，依前
項之規定處斷。
前二項之未遂犯罰之。


司法院資訊處製作；財團法人民間司法改革基金會備份。
